【裁判字號】    92,易,473
【裁判日期】    920226
【裁判案由】    毒品危害防制條例
【裁判全文】
臺灣高雄地方法院刑事判決                          九十二年度易字第四七三號
    公  訴  人  臺灣高雄地方法院檢察署檢察官
    被      告  甲○○
右列被告因違反毒品危害防制條例案件，經檢察官聲請以簡易判決處刑（九十一年度
毒偵字第七三三號），經本院認不宜依簡易判決處刑，簽准改依通常程序審判，本院
判決如左：
    主  文
甲○○連續施用第二級毒品，處有期徒刑陸月，如易科罰金，以參佰元折算壹日。
    事  實
一、甲○○前有賭博、偽造文書、詐欺、違反動產擔保交易法、麻醉藥品管理條例及
    毒品危害防制條例等犯罪前科，現正接續執行違反毒品危害防制條例與偽造文書
    所定之應執行有期徒刑一年七月、及詐欺有期徒刑三月，應於民國九十三年九月
    八日執行完畢（未構成累犯）。甲○○前因施用毒品案件，經台灣高雄地方法院
    以八十七年度易字第二九五三號裁定送觀察、勒戒後，認有繼續施用毒品之傾向
    ，並裁定令入戒治處所施以強制戒治，經交付強制戒治並保護管束期滿，由台灣
    高雄地方法院以八十七年度易字第二九五三號諭知免刑判決確定。又因施用毒品
    案件，經台灣高雄地方法院以八十九年度毒聲字第四一六八號裁定令入戒治處所
    施以強制戒治，且由台灣高雄地方法院檢察署檢察官聲請簡易判決處刑，經台灣
    高雄地方法院鳳山簡易庭於八十九年七月二十四日以八十九年度鳳簡字第四七七
    號判處有期徒刑三月，如易科罰金以三百元折算一日確定。詎甲○○仍未戒除毒
    癮，又基於施用第二級毒品安非他命之概括犯意，自九十年十二月間之某日起至
    九十一年一月二十二日止，及於九十一年二月六日下午三時二十分許回溯二十四
    小時內之某時（不含為警查獲之公權力拘束時間），連續在高雄縣鳳山市○○路
    五十七號三樓其租住處等處，以將安非他命置放在玻璃吸食器內以火燒烤吸食所
    產生煙霧之方式，施用第二級毒品安非他命多次，為警於九十一年二月六日下午
    三時二十分許，在高雄縣鳳山市○○路五十七號三樓查獲。
    理  由
一、訊據被告甲○○固坦認其確自九十年十二月間之某日起至九十一年一月二十二日
  止施用第二級毒品安非他命之事實不諱，惟矢口否認有於九十一年二月六日下午
    三時二十分許回溯二十四小時內之某時，施用第二級毒品安非他命之犯行，辯稱
    ：伊於九十一年一月二十二日最後一次施用第二級毒品安非他命後，即決定要戒
    除毒品，並將玻璃吸食器等施用毒品工具丟棄，故於九十一年一月二十二日後，
    伊並無再施用毒品，不知為何尿液呈甲基安非他命陽性反應云云。惟查：被告於
    九十一年二月六日經警查獲之時所採集之尿液，經送高雄市立凱旋醫院檢驗之結
    果，確呈甲基安非他命之陽性反應，有該醫院九十一年二月二十七日高市凱醫檢
    字第００３５８號尿液檢驗成績書乙紙附卷可稽。而安非他命經口服投與後約百
    分之七十於二十四小時內自尿中排出，約百分之九十於九十六小時內自尿中排出
    ，由於目前國內尿液中安非他命之檢驗僅為鑑定其是否呈陽性反應，尚未定其含
    量，且安非他命成分之檢出與其投與方式、投與量、個人體質、採尿時間與檢測
    器之精密度等諸多因素有關，此經行政院衛生署藥物食品檢驗局八十一年二月八
    日藥檢壹字第００一一五六號函示在案。足認被告確有於九十一年二月六日下
    午三時二十分許回溯二十四小時內之某時，在某不詳處所，施用第二級毒品安非
    他命無訛，被告空言否認，顯係事後飾卸之詞，殊難採信。復被告前因施用毒品
    案件，經台灣高雄地方法院以八十七年度易字第二九五三號裁定送觀察、勒戒後
    ，認有繼續施用毒品之傾向，並裁定令入戒治處所施以強制戒治，經交付強制戒
    治並保護管束期滿，由台灣高雄地方法院以八十七年度易字第二九五三號諭知免
    刑判決確定。又因施用毒品案件，經台灣高雄地方法院以八十九年度毒聲字第四
    一六八號裁定令入戒治處所施以強制戒治，且由台灣高雄地方法院檢察署檢察官
    聲請簡易判決處刑，經台灣高雄地方法院鳳山簡易庭於八十九年七月二十四日以
    八十九年度鳳簡字第四七七號判處有期徒刑三月，如易科罰金以三百元折算一日
    確定，有上開刑事判決書二份、台灣高雄地方法院檢察署刑案資料查註紀錄表及
    台灣高等法院被告全國前案紀錄表可按。而按施用毒品行為，是否符合毒品危害
    防制條例所謂「三犯以上」，係以經檢察官為不起訴處分或經法院判決免刑、有
    罪確定者為準，被告前因施用毒品案件，經法院為免刑判決確定，又因施用毒品
    案件，經法院判處徒刑確定後，再度施用毒品；職是，被告於五年內三犯毒品危
    害防制條例第十條之罪，堪予認定。從而，本件事證明確，被告上開犯行均堪認
    定。
二、按安非他命係屬第二級毒品，毒品危害防制條例第二條第二項規定甚明，核被告
    甲○○所為，係犯同條例第十條第二項之施用第二級毒品罪。其多次持有安非他
    命後，進而施用，其持有行為應被其施用之行為所吸收，不另論罪。被告先後多
    次施用毒品犯行，時間緊接，觸犯構成要件相同之罪名，顯係基於概括犯意反覆
    為之，應依連續犯之規定論以一罪，並加重其刑。公訴意旨雖未論及被告於九十
    一年二月六日下午三時二十分許回溯二十四小時內之某時，施用第二級毒品安非
    他命之犯行，惟此部分與前揭論罪科刑部分有連續犯關係，屬裁判上一罪，依審
    判不可分之原則，本院自得併予審究，附此敘明。爰審酌被告之品行，前因施用
    毒品案件，經觀察、勒戒及強制戒治而為免刑判決確定後，甚且於經法院判刑確
    定並強制戒治出所後，仍續行施用毒品，顯無戒除之決心，本不宜寬貸，惟考量
    其施用毒品僅戕害己身，未危及他人，所犯情節，及犯後態度等一切情狀，量處
    如主文所示之刑，並諭知易科罰金之折算標準，以資懲儆。
據上論斷，應依刑事訴訟法第四百五十二條、第二百九十九條第一項前段，毒品危害
防制條例第十條第二項，刑法第十一條前段、第五十六條、第四十一條第一項前段，
罰金罰鍰提高標準條例第二條，判決如主文。
中      華      民      國      九十二    年      二    月    二十六    日
                                      臺灣高雄地方法院刑事第六庭
                                          法  官    洪  榮  家
右正本證明與原本無異。
如不服本判決，應於判決送達後十日內，向本院提出上訴狀。
                                          書記官    陳  寰  瑛
中      華      民      國      九十二    年      二    月    二十六    日
附錄本案論罪科刑法條全文：
毒品危害防制條例第十條第二項：
  施用第二級毒品者，處三年以下有期徒刑。


司法院資訊處製作；財團法人民間司法改革基金會備份。
